臺灣高等法院臺中分院刑事判決
111年度上訴字第390號
上  訴  人  
即  被  告  楊元修



選任辯護人  林盛煌律師
            許琬婷律師
            邱姝瑄律師
上列上訴人因違反毒品危害防制條例案件，不服臺灣臺中地方法
院110年度訴字第2012號中華民國110年12月14日第一審判決（起
訴案號：臺灣臺中地方檢察署110年度偵字第28922號、第33667
號），提起上訴，本院判決如下：
    主  文
上訴駁回。
    犯罪事實
一、楊元修明知愷他命、4-甲基甲基卡西酮、甲基-N,N-二甲基
    卡西酮、硝甲西泮等物，係毒品危害防制條例第2條第2項第
    3款所稱之第三級毒品，不得非法販賣及持有純質淨重5公克
    以上，竟與真實姓名及年籍均不詳暱稱「承勳」之成年男子
    （下稱「承勳」）共同基於販賣第三級毒品、第三級毒品而
    混合同一級別毒品以營利之犯意聯絡，由「承勳」負責使用
    通訊軟體微信暱稱「愛迪達」，向不特定人發送暗示販賣第
    三級毒品愷他命或混合同一級別第三級毒品成分毒品咖啡包
    （成分詳如附表編號2至3所示）之廣告訊息，並與有意購買
    毒品之不特定購毒者接洽、約定交易細節；楊元修則利用如
    附表編號4、5所示行動電話接收「承勳」指示，於指定時間
    、地點拿取第三級毒品後，負責擔任駕車外送毒品予購毒者
    、收取販毒價金之角色即俗稱「販毒小蜜蜂」，約定報酬為
    販賣第三級毒品愷他命1包、前述毒品咖啡包1包，可各獲得
    新臺幣（下同）200元、100元。楊元修遂依「承勳」指示，
    先於民國110年9月8日晚上8時許，在臺中市西屯區河南路上
    之85度C咖啡店前，向「承勳」拿取附表編號1至3所示第三
    級毒品。嗣蘇俊維因違反毒品危害防制條例案件為警查獲後
    ，向警方供稱通訊軟體微信暱稱「愛迪達」販賣毒品之情形
    ，並配合警方查緝毒品來源。無購毒真意之蘇俊維於警方監
    控下，即於110年9月9日下午2時51分許，以通訊軟體微信與
    負責通訊軟體微信暱稱「愛迪達」控機之「承勳」聯繫，表
    示欲購買前述毒品咖啡包，並約定交易時間、地點，及以1,
    200元之代價，交易如附表編號3所示混合同一級別第三級毒
    品成分毒品咖啡包2包（成分詳如附表鑑驗結果欄所示）。
    「承勳」隨即以電話聯繫指示楊元修，前往臺中市○○區○○路
    與○○街交岔路口之思夢樂停車場，交付前述毒品咖啡包2包
    予蘇俊維收受，並收取上開價金。楊元修遂於同日下午4時3
    6分許，駕駛車牌號碼0000-00號自用小客車前往上址，將如
    附表編號3所示毒品咖啡包交付予蘇俊維收受，且向蘇俊維
    收取價金1,200元後，旋即為警逮捕，楊元修上開共同販賣
    第三級毒品、販賣第三級毒品而混合同一級別毒品之行為因
    而未遂，並扣得如附表所示之物（用途詳如附表所示）。
二、案經臺中市政府警察局大甲分局報告臺灣臺中地方檢察署檢
    察官偵查起訴。 
    理  由
壹、證據能力之說明：
一、按刑事訴訟法第159條之5第1項規定：「被告以外之人於審
    判外之陳述，雖不符前4條之規定，而經當事人於審判程序
    同意作為證據，法院審酌該言詞陳述或書面陳述作成時之情
    況，認為適當者，亦得為證據。」同條第2項規定：「當事
    人、代理人或辯護人於法院調查證據時，知有第159條第1項
    不得為證據之情形，而未於言詞辯論終結前聲明異議者，視
    為有前項之同意。」依其立法意旨，在於確認當事人對於傳
    聞證據有處分權，得放棄反對詰問權，同意或擬制同意傳聞
    證據可作為證據，屬於證據傳聞性之解除行為，如法院認為
    適當，不論該傳聞證據是否具備刑事訴訟法第159條之1至第
    159條之4所定情形，均容許作為證據，不以未具備該4條所
    定情形為前提（最高法院104年台上1879號判決意旨參照）
    。查本判決所引用下列各項以被告以外之人於審判外之陳述
    為證據方法之證據能力，業經本院於審判期日時予以提示並
    告以要旨，而檢察官、上訴人即被告楊元修（下稱被告）及
    辯護人於本院言詞辯論終結前均未聲明異議（見本院卷第10
    9至122頁）。本院審酌該等資料之製作、取得，尚無違法不
    當之情形，且均為證明犯罪事實存否所必要，認為以之作為
    證據應屬適當，揆諸上開規定，自均具證據能力。
二、又本判決所引用下列各項非供述證據，並無證據顯示係實施
    刑事訴訟程序之公務員違背法定程序所取得之證據，亦無顯
    有不可信之情況或不得作為證據之情形，故均具證據能力。
貳、認定犯罪事實所憑之證據及理由：
一、上開犯罪事實，業經被告分別於警詢、偵查、原審及本院訊
    問、審理時，均坦承不諱（見第28922號偵卷第27至36、129
    至131、143至145、151至152頁、聲羈卷第17至20頁、原審
    卷第137、138頁、本院卷第63至65頁、第119頁），核與證
    人蘇俊維於警詢陳述情節大致相符（見第28922號偵卷第41
    至42、45至48頁），並有如附表所示之物扣案可佐，且有扣
    案現金1,200元採證照片1張、車牌號碼0000-00號自用小客
    車車輛詳細資料報表、查獲現場照片、扣案手機、愷他命採
    證照片、扣案毒咖啡包採證照片、蘇俊維與微信暱稱「愛迪
    達」的機房對話截圖、衛生福利部草屯療養院草療鑑字第00
    00000000、0000000000、0000000000、0000000000號鑑驗書
    各1份附卷可稽（見第28922號偵卷第43、95、99至108、111
    至125、153至164頁）。扣案如附表編號1至3所示毒品（重
    量詳如附表），各含有如附表編號1至3「鑑驗結果」欄所示
    第三級毒品成分，且扣案如附表編號1所示第三級毒品愷他
    命11包純質淨重合計27.6071公克、如附表編號2、3所示毒
    品咖啡包20包所含第三級毒品4-甲基甲基卡西酮純質淨重合
    計3.9321公克（計算式：3.664＋0.2681＝3.9321公克），上
    開第三級毒品純質淨重合計31.5392公克（計算式：27.6071
    ＋3.9321＝31.5392公克），有前揭鑑定書附卷可佐，足認被
    告之任意性自白與上開事證相符，堪以採信。　　
二、按販賣毒品之所謂販賣行為，係行為人基於營利之目的，而
    販入或賣出毒品而言。販賣毒品者，其主觀上須有營利之意
    圖，且客觀上有販賣之行為，即足構成，至於實際上是否已
    經獲利，則非所問。即於有償讓與他人之初，係基於營利之
    意思，並著手實施，而因故無法高於購入之原價出售，最後
    不得不以原價或低於原價讓與他人時，仍屬販賣行為。必也
    始終無營利之意思，縱以原價或低於原價有償讓與他人，方
    難謂為販賣行為，而僅得以轉讓罪論處（最高法院93年度台
    上字第1651號刑事判決意旨參照）。衡以近年來毒品之濫用
    ，危害國民健康與社會安定日益嚴重，治安機關對於販賣或
    施用毒品之犯罪行為，無不嚴加查緝，各傳播媒體對於政府
    大力掃毒之決心亦再三報導，已使毒品不易取得且物稀價昂
    ，苟行為人於有償交付毒品之交易過程中無利可圖，縱屬至
    愚，亦無甘冒被取締移送法辦判處重刑之危險而平白從事上
    開毒品交易之理。是其販入之價格必較其出售之價格為低，
    而有從中賺取買賣價差或量差牟利之意圖及事實，應屬合理
    認定。又販賣毒品係違法行為，非可公然為之，而毒品亦無
    公定價格，係可任意分裝增減分量及純度，且每次買賣之價
    格、數量，亦隨時依雙方之關係深淺、資力、需求量、對行
    情之認知、來源是否充裕、查緝是否嚴緊、購買者被查獲時
    供述購買對象之可能風險之評估等因素，而異其標準，機動
    調整，非可一概論之。從而販賣之利得，除非經行為人詳細
    供出所販賣之毒品之進價及售價，且數量俱臻明確外，實難
    察得其交易實情，然販賣者從價差或量差中牟利，方式雖異
    ，惟其販賣行為在意圖營利則屬同一。從而，舉凡「有償交
    易」，除足以反證其確係另基於某種非圖利本意之關係外，
    通常尚難因無法查悉其精確之販入價格，作為是否高價賣出
    之比較，諉以無營利之意思而阻卻販賣犯行之追訴。經查，
    被告前揭犯罪事實欄所示交付毒品犯行，係屬約定取得
    價款之有償行為，倘非有利可圖，自無平白甘冒觸犯重罪之
    風險交付毒品之理。況被告於原審審理時供稱：其為圖賺取
    外送毒品之報酬而為本案犯行等語（見原審卷第34、137頁
    ），足認被告就犯罪事實欄所示犯行，主觀上確具有營利之
    意圖甚明。
三、次按刑事偵查技術上所謂之「釣魚偵查」，係指對於原已犯
    罪或具有犯罪故意之人，以設計引誘之方式，使其暴露犯罪
    事證，而加以逮捕或偵辦而言，此純屬偵查犯罪技巧之範疇
    ，並未違反憲法對於基本人權之保障，且於公共利益之維護
    有其必要性存在，故依「釣魚」方式所蒐集之證據資料，原
    則上非無證據能力。而所謂「陷害教唆」，則指行為人原不
    具犯罪之故意，純因司法警察之設計教唆，始萌生犯意，進
    而實行犯罪構成要件之行為者而言，因係以引誘或教唆犯罪
    之不正當手段，使原無犯罪故意之人因而萌生犯意，實行犯
    罪行為，再進而蒐集其犯罪之證據，予以逮捕偵辦，此種誘
    人犯罪之手段顯已違反憲法對於基本人權之保障，且已逾越
    偵查犯罪之必要程度，對於公共利益之維護並無意義，其因
    此所取得之證據資料，應不具有證據能力。又於俗稱「釣魚
    」或「誘捕偵查」之情形，因毒品買者為協助警察辦案佯稱
    購買，而將販賣者誘出以求人贓俱獲，因其無實際買受之真
    意，且在警察監視之下伺機逮捕，事實上亦不能真正完成買
    賣，則該次行為，僅能論以販賣未遂（最高法院100年度台
    上字第4498號判決意旨參照）。經查，「承勳」已著手販賣
    第三級毒品愷他命、混合同一級別第三級毒品即毒品咖啡包
    ，即以通訊軟體微信傳送暗示販賣第三級毒品愷他命或混合
    同一級別第三級毒品成分毒品咖啡包之廣告訊息；又經蘇俊
    維配合警方偵辦而佯裝欲購買毒品，而與「承勳」聯繫約定
    交易毒品事宜後，「承勳」乃指示被告將如附表編號3所示
    混合同一級別第三級毒品成分之毒品咖啡包，外送至上址停
    車場進行毒品交易。嗣被告依指示攜帶前述毒品咖啡包抵達
    上址與蘇俊維交易毒品後，旋即為現場埋伏之員警逮捕，並
    扣得如附表所示之物，足徵被告及暱稱「承勳」原即有共同
    意圖營利而販賣毒品之犯意聯絡，並推由被告前往約定地點
    交易毒品，惟蘇俊維並無購買毒品之真意，且被告當場即為
    警逮捕，而事實上無法真正完成此次第三級毒品而混合同一
    級別毒品之買賣，則衡諸上開最高法院判決意旨，本案並不
    構成陷害教唆至明，且被告本案販賣毒品犯行，應係成立販
    賣未遂罪名。
四、綜上所述，本案事證明確，被告上開犯行洵堪認定，應予依
    法論罪科刑。　　
參、論罪及刑之加重減輕事由：
一、109年7月15日修正施行之毒品危害防制條例增定第9條第3 
    項，謂：「犯前5條之罪（按即毒品危害防制條例第4條至第
    8條）而混合2種以上之毒品者，適用其中最高級別毒品之法
    定刑，並加重其刑至二分之一。」該條項所稱之「混合」，
    係指將2種以上之毒品摻雜調合，無從區分而言（如置於同
    一包裝）。考其立法目的，係因目前毒品查緝實務，施用混
    合毒品之型態日益繁多，且因混合毒品之成分複雜，施用後
    所造成之危險性及致死率均高於施用單一種類者，為加強遏
    止混合毒品之擴散，爰增定犯毒品危害防制條例第4條至第8
    條之罪，而有混合2種以上毒品之情形者，加重其刑至二分
    之一。此規定係就犯罪類型變更之個別犯罪行為予以加重，
    當屬刑法分則加重之性質而成為另一獨立之罪。查被告與「
    承勳」所共同販賣之毒品經送鑑定結果，其中附表編號2、3
    所示毒品咖啡包，含有2種以上第三級毒品成分，業如前述
    ，均係同一包裝內摻雜調合有2種以上之毒品，自屬該項所
    稱之混合2種以上之毒品。　　　　　　
二、查愷他命、4-甲基甲基卡西酮、甲基-N,N-二甲基卡西酮、
    硝甲西泮為毒品危害防制條例第2條第2項第3款所定之第三
    級毒品，依法不得販賣、持有純質淨重5公克以上。核被告
    所為，係犯毒品危害防制條例第4條第6項、第3項販賣第三
    級毒品未遂罪及同條例第9條第3項、第4條第6項、第3項販
    賣第三級毒品而混合二種以上之同一級別毒品未遂罪。其販
    賣前後而持有第三級毒品純質淨重5公克以上之低度行為，
    為其販賣之高度行為所吸收，不另論罪。
三、被告於原審訊問時供稱：我本件共同販賣是擔任販毒小蜜蜂
    ，分工模式是「承勳」張貼販毒廣告並與購毒者接洽，我負
    責依照「承勳」指示送毒品給購毒者等語（見原審卷第34頁
    ），是依被告所述其與「承勳」間之分工模式，堪認被告係
    為獲取報酬，由「承勳」負責散布販毒訊息尋找購毒者並提
    供毒品，被告則負責與購毒者實際進行交易，而與「承勳」
    共同販賣如附表所示毒品給他人，故被告就本案犯行，顯與
    「承勳」有犯意聯絡及行為分擔，應為共同正犯。
四、被告以一販賣行為同時觸犯上開2罪名，為想像競合犯，應
    依刑法第55條之規定從一重之販賣第三級毒品而混合二種以
    上之毒品未遂罪論處。
五、刑之加重減輕：
(一)被告販賣第三級毒品而混合二種以上之同一級別毒品未遂罪
    ，應依毒品危害防制條例第9條第3項之規定，除適用其中最
    高級別即販賣第三級毒品之法定刑外，並加重其刑。　　
(二)被告前因肇事逃逸案件，經原審法院以108年度交訴字第162
    號判決判處有期徒刑7月確定，經移送入監執行，於109年10
    月1日執行完畢出監，有臺灣高等法院被告前案紀錄表1份在
    卷可稽（見本院卷第47至53頁），其於上開有期徒刑執行完
    畢後5年內故意再犯本案有期徒刑以上之罪，為累犯。審酌
    被告前因故意犯罪經徒刑執行完畢，理應產生警惕作用，竟
    於前案執行完畢後再犯本案，足認其刑罰反應力薄弱，考量
    被告上開犯罪情節，無應量處最低法定刑，否則有違罪刑相
    當原則，暨有因無法適用刑法第59條酌量減輕其刑之規定，
    致其人身自由遭受過苛侵害之情形，自無司法院釋字第775
    號解釋之適用，爰依刑法第47條第1項規定及司法院釋字第7
    75號解釋文，依法加重其刑。辯護人雖為被告辯以：被告之
    前案為公共危險案件，其前案與本案侵害法益、罪質均不相
    同，請不予加重其刑等語。惟按司法院釋字第775號解釋，
    依解釋文及理由之意旨，係指構成累犯者，不分情節，一律
    加重最低本刑，於不符合刑法第59條所定要件之情形下，致
    生行為人所受之刑罰超過其所應負擔罪責之個案，不符罪刑
    相當原則、比例原則。於此範圍內，在修正前，為避免發生
    上述罪刑不相當之情形，法院就該個案應裁量是否加重最低
    本刑；依此，該解釋係指個案應量處最低法定刑、又無法適
    用刑法第59條在內減輕規定之情形，法院應依此解釋意旨裁
    量不予加重最低本刑。是以，法院就個案應依上開解釋意旨
    ，裁量是否加重最低本刑，並非以被告論以累犯之前科與本
    案罪質不同，作為限制不得裁量累犯加重之要件。是辯護人
    上開所述要難憑採。　　　　　　
(三)被告與「承勳」間就本件販賣毒品之分工，業如前述，則「
    承勳」對不特定人散布販賣上開第三級毒品、混合同一級別
    第三級毒品廣告行為時，即已著手於販賣毒品行為之實行，
    惟因蘇俊維自始即無購買毒品真意而未遂，且其所生危害既
    較既遂犯輕，爰依刑法第25條第2項之規定，按既遂犯之刑
    度減輕其刑，並應先遞加重後減輕其刑。
(四)按犯毒品危害防制條例第4條至第8條之罪於偵查及歷次審判
    中均自白者，減輕其刑，毒品危害防制條例第17條第2項定
    有明文；其立法意旨在於獎勵犯罪人之悛悔，同時使偵查或
    審判機關易於發現真實，以利查緝，俾收防制毒品危害之效
    。就販賣第三級毒品而混合二種以上之同一級別毒品罪，其
    本質上亦為販賣毒品罪，自有毒品危害防制條例第17條第2
    項之適用。被告於警詢、偵查、原審及本院審理中就本案犯
    行均自白不諱，已如前述，自應適用毒品危害防制條例第17
    條第2項規定減輕其刑，並先遞加後遞減之。
(五)次按毒品危害防制條例第17條第1項所謂「供出毒品來源，
    因而查獲其他正犯或共犯者，減輕或免除其刑」，係指具體
    提供毒品來源之資訊，使具有調查或偵查犯罪職權之公務員
    知悉而對之發動調查或偵查，並據以破獲毒品來源之人及其
    犯行而言。而其中所謂「查獲」，除指查獲該其他正犯或共
    犯外，並兼及被告所指其毒品來源之事（最高法院110年度
    台上字第2936號判決意旨參照）。本案並未因被告之供述而
    查獲其如犯罪事實欄一所示販賣第三級毒品、混合同一級別
    第三級毒品來源即「承勳」等情，有臺灣臺中地方檢察署11
    0年11月16日中檢謀湯110偵28922字第1109114157號函、臺
    中市政府警察局大甲分局偵辦案件職務報告各1份附卷可憑
    （見原審卷第71、77頁），揆諸上開說明，自無從依毒品危
    害防制條例第17條第1項規定減輕或免除其刑。　　
(六)末按量刑固屬法院自由裁量之職權，然仍應受比例、罪刑相
    當原則等法則之拘束，並非可恣意為之，致礙及公平正義之
    維護，必須兼顧一般預防之普遍適應性與具體個案特別預防
    之妥當性，始稱相當。而刑法第59條之酌量減輕其刑，必須
    犯罪有特殊之原因，在客觀上足以引起一般人之同情，認為
    即予宣告法定低度刑期仍嫌過重者，始有其適用，至於犯罪
    後之態度等情狀，僅可為法定刑內從輕科刑之標準，不得據
    為酌量減輕之理由（最高法院51年台上字第899號判例、70 
    年度台上字第794號判決、77年度台上字第4382號判決意旨
    可參）。經查，被告與「承勳」共同著手販賣如附表編號1
    至3所示第三級毒品、第三級毒品而混合二種以上之毒品，
    扣案如附表編號1至3所示毒品數量非少，且以施用4-甲基甲
    基卡西酮、愷他命為例，施用第三級毒品4-甲基甲基卡西酮
    將危害人體呼吸系統、心臟血管、神經系統、肌肉骨骼系統
    ，或引起幻覺、妄想、興奮、暴力等精神症狀；長期施用第
    三級毒品愷他命會產生耐受性及心理依賴性，戒除不易，更
    會造成膀胱功能受損之永久性身體傷害。倘若施用混合二種
    以上之毒品，因混合毒品成分複雜，施用後所造成之危險性
    及致死率均高於施用單一種類者，此為本院辦理刑事審判工
    作所已知。是以，販賣第三級毒品、第三級毒品而混合二種
    以上之毒品行為，不僅直接戕害購毒者身心健康，對施用毒
    品者之家庭帶來負面影響，並有滋生其他犯罪之可能，對社
    會所生危害程度非輕，被告於原審審理時亦供稱：其知悉施
    用第三級毒品愷他命對膀胱不好等語（見原審卷第138頁）
    。另考量本案係由「承勳」透過使用者數量甚多之通訊軟體
    微信散布暗示販賣毒品廣告，被告則依「承勳」之指示駕車
    外送毒品，可接觸之客源更多，加速毒品廣泛流竄，惡性匪
    淺，倘遽予憫恕而依刑法第59條規定減輕其刑，除對其個人
    難收改過遷善之效，無法達到刑罰特別預防之目的外，亦易
    使其他販毒者心生投機、甘冒風險繼續販毒，無法達到刑罰
    一般預防之目的，甚且架空法定刑度而違反立法本旨。並審
    酌販賣第三級毒品而混合二種以上毒品最輕法定本刑為7年1
    月以上有期徒刑，被告就犯罪事實欄一所為，再依刑法第47
    條第1項、毒品危害防制條例第17條第2項、刑法第25條第2
    項先加重後遞減輕其刑後，實難認有何情輕法重之處，客觀
    上亦未足引起一般同情，洵無適用刑法第59條規定酌減其刑
    之餘地。
六、沒收部分：
(一)扣案如附表編號1所示晶體，送驗後均驗得第三級毒品愷他
    命成分；扣案如附表編號2、3所示毒品咖啡包，經送驗後，
    驗得含各該編號「鑑驗結果」欄所示第三級毒品成分，已如
    前述。扣案如附表編號1、2所示毒品，為本案販賣毒品未遂
    所剩餘，扣案如附表編號3所示毒品，則係供被告與無購買
    毒品真意之蘇俊維交易之毒品等情，業經被告於原審審理時
    供述明確（見原審卷第35、135至136頁）。是以，扣案如附
    表編號1至3所示第三級毒品均屬違禁物，爰依刑法第38條第
    1項規定沒收。扣案之第三級毒品外包裝均難以與毒品完全
    析離，應一併沒收。至鑑驗所耗損之部分既已滅失，無庸再
    予宣告沒收，附此敘明。
(二)按犯第4條至第9條、第12條、第13條或第14條第1項、第2 
    項之罪者，其供犯罪所用之物，不問屬於犯罪行為人與否，
    均沒收之，毒品危害防制條例第19條第1項定有明文。扣案
    如附表編號4、5所示行動電話，均為被告所有並供與「承勳
    」聯繫本案販賣毒品事宜所用之物乙節，業經被告於原審審
    理時供述在卷（見原審卷第35、135至136頁），爰依毒品危
    害防制條例第19條第1項規定，不問屬於犯罪行為人與否，
    均予以宣告沒收。　
(三)按倘行為人原即有販賣毒品營利之犯意，而其交易未完成，
    係遭司法警察（官）於調查時，以辦案技巧，備款佯稱有意
    購買毒品，進而查獲者，因該款實係供調查證據所使用之工
    具，顯非行為人因犯罪所得之財物，自不生沒收問題，斯亦
    不待言（最高法院96年度台上字第175號判決意旨參照）。
    就扣案如附表編號6所示現金，其中現金1,200元部分，係被
    告為本案犯行時向蘇俊維收受之毒品價金，惟上開款項為蘇
    俊維所有，有臺中市政府警察局大甲分局偵辦案件職務報告
    1份附卷可參（見原審卷第77頁），稽以本案係以誘捕偵查
    之辦案技巧，由蘇俊維配合警方釣魚偵查並於警方監控下，
    在犯罪事實欄一所示交易時、地，將上開款項交與被告，該
    款項係供調查證據使用之工具，並非販毒之對價，揆諸上開
    說明，自不得宣告沒收；至剩餘現金10,900元部分，則為被
    告個人所有且與本案無關，業據被告於原審審理時陳述明確
    （見原審卷第35、135頁），復無其他證據證明上開款項與
    本案有關，爰不予宣告沒收。
肆、駁回上訴維持原判決之理由：
一、原審認被告罪證明確，適用毒品危害防制條例第4條第6項、
    第3項、第9條第3項、第17條第2項、第19條第1項，刑法第1
    1條、第28條、第55條、第47條第1項、第25條第2項、第38
    條第1項等規定，以行為人之責任為基礎，審酌被告年紀尚
    輕，因有相當家庭經濟壓力，為圖賺取金錢，明知上開毒品
    為毒品危害防制條例所列管之第三級毒品，不得非法販賣、
    持有純質淨重5公克以上，且第三級毒品對於他人身心健康
    、社會秩序之危害至深且鉅，施用毒品者容易上癮而戒除不
    易，仍無視於國家杜絕毒品之禁令，與「承勳」分工合作，
    由「承勳」使用傳播方式無遠弗屆之通訊軟體微信散布販賣
    毒品廣告、與購毒者接洽交易事宜，被告擔任依指示外送第
    三級毒品之販毒小蜜蜂，共同著手販賣第三級毒品愷他命、
    第三級毒品而混合同一級別毒品之毒品咖啡包欲牟利，加速
    毒品擴散，肇生他人施用毒品之來源，戕害國民身心健康，
    且有孳生其他犯罪之可能，犯罪所生危害程度非輕，所為實
    不足取；另考量被告著手販賣之毒品數量、價格、共同販賣
    毒品參與程度及角色；兼衡被告坦承犯行之犯後態度、犯罪
    手段、智識程度及生活狀況等一切情狀，量處有期徒刑2年4
    月，且敘明本案沒收與不諭知沒收部分。原審顯已詳細說明
    其所憑之依據及理由，核其認事用法均無違誤，量刑亦屬妥
    適，應予維持。
二、被告及辯護人上訴意旨略以：被告從偵查、原審到本院審理
    中均坦承犯行，節省訴訟資源。被告雖於前案執行完畢5年
    內再犯本案之罪，然前案是肇事逃逸案件，本案是毒品危害
    防制條例案件，兩者侵害法益不同，這兩件犯行沒有一定的
    關聯性，罪質不相同，犯罪手段也不同，依據大法官釋字第
    775號解釋意旨，衡量前案與本案沒有相關性的狀況，應不
    予加重所犯最低本刑。本案係屬警方誘補偵查之情形，既然
    購毒者沒有實際買受毒品之真意，請依刑法第25條規定減輕
    被告刑責。被告對於本案的販毒犯行於偵查、原審到本院審
    理時均坦承犯行，應依照毒品危害防制條例第17條第2項規
    定減輕刑責。請斟酌本件毒品並沒有實際流入市面，對於社
    會的危害性沒有那麼高，且被告本件起訴的犯行只有一次，
    金額非鉅，可見被告不是長期販賣提供大量毒品危害國人健
    康的毒梟或是大盤交易；另外被告原先從事餐飲業，被告爸
    爸已經過世，被告要一個人扶養母親、罹患重度憂鬱症沒有
    辦法工作的姐姐，被告是處於家庭經濟壓力比較大的情形，
    又因肺炎疫情，導致被告的收入減少，方才一時失慮，犯了
    本件的犯行，請考量上述情況，依刑法第59條對被告酌減其
    刑，給被告自新機會等語。
三、按刑事審判旨在實現刑罰權之分配的正義，故法院對有罪被
    告之科刑，應符合罪刑相當之原則，使輕重得宜，罰當其罪
    ，以契合社會之法律感情，此所以刑法第57條明定科刑時應
    審酌一切情狀，尤應注意該條所列10款事項以為科刑輕重之
    標準，俾使法院就個案之量刑，能斟酌至當。而量刑輕重係
    屬事實審法院得依職權自由裁量之事項，苟已斟酌刑法第57
    條各款所列情狀而未逾越法定刑度，不得遽指為違法（最高
    法院72年度台上字第6696號判例要旨參照）。本件被告應依
    累犯規定加重其刑，且不符合刑法第59條減輕其刑等情，業
    經本院論述如前，是被告與辯護人此部分上訴意旨，難認有
    據；又原判決理由已具體斟酌注意適用刑法第57條之規定，
    就量刑刑度詳為審酌，未逾越法定刑度，復未濫用自由裁量
    之權限，且無輕重失衡之情形，是被告及辯護人上訴主張原
    判決量刑過重，係對原判決量刑職權之適法行使任意指摘，
    尚屬無據。綜上，被告與辯護人之上訴均核無理由，應予駁
    回。
據上論斷，應依刑事訴訟法第368條，判決如主文。
本案經檢察官鐘祖聲提起公訴，檢察官甲○○到庭執行職務。
中　　華　　民　　國　　111 　年　　4 　　月　　26　　日
            刑事第六庭　  審判長法　官　張  靜  琪
                                法　官　鍾  貴  堯
                                法　官　劉  柏  駿
以上正本證明與原本無異。
如不服本判決應於收受送達後二十日內向本院提出上訴書狀，其
未敘述上訴之理由者並得於提起上訴後二十日內向本院補提理由
書（均須按他造當事人之人數附繕本）「切勿逕送上級法院」。
因疫情而遲誤不變期間，得向法院聲請回復原狀。

                                書記官  林  巧  玲 

中　　華　　民　　國　　111 　年　　4 　　月　　26　　日
附錄本案論罪科刑法條：
毒品危害防制條例第9條
成年人對未成年人販賣毒品或犯前三條之罪者，依各該條項規定
加重其刑至二分之一。
明知為懷胎婦女而對之販賣毒品或犯前三條之罪者，亦同。
犯前五條之罪而混合二種以上之毒品者，適用其中最高級別毒品
之法定刑，並加重其刑至二分之一。
毒品危害防制條例第4條
製造、運輸、販賣第一級毒品者，處死刑或無期徒刑；處無期徒
刑者，得併科新臺幣3千萬元以下罰金。
製造、運輸、販賣第二級毒品者，處無期徒刑或10年以上有期徒
刑，得併科新臺幣1千5百萬元以下罰金。
製造、運輸、販賣第三級毒品者，處7年以上有期徒刑，得併科
新臺幣1千萬元以下罰金。
製造、運輸、販賣第四級毒品者，處5年以上12年以下有期徒刑
，得併科新臺幣5百萬元以下罰金。
製造、運輸、販賣專供製造或施用毒品之器具者，處1年以上7年
以下有期徒刑，得併科新臺幣1百50萬元以下罰金。
前五項之未遂犯罰之。

附表：
編號 扣案物品名稱 檢驗結果   備註 1 晶體11包（含包裝袋11只） ⒈驗前總淨重：32.9048公克。 ⒉驗餘總淨重：32.0757公克。 ⒊檢驗結果：第三級毒品愷他命。 ⒋第三級毒品愷他命純度83.9%，純質總淨重27.6071公克。 　   ⒈見衛生福利部草屯療養院草療鑑字第0000000000、0000000000號鑑驗書（見第28922號偵卷第153至161頁）。 ⒉本案販賣未遂犯行所剩餘之毒品，應予宣告沒收。   編號 驗前淨重（公克） 驗餘淨重（公克）    1 3.6903 3.6753    2 3.6636 3.6485    3 1.6834 1.6658    4 1.6988 1.6900    5 3.7364 3.7266    6 3.7364 3.7239    7 1.7195 1.7011    8 1.7224 1.7093    9 3.8232 3.8129    10 3.7351 3.7225    11 3.6957 3.6848  2 標示「發」灰色迷彩包裝毒品咖啡包18包（含包裝袋18只） ⒈驗前總淨重：54.6869公克。 ⒉驗餘總淨重：29.9846公克。 ⒊檢驗結果：第三級毒品4-甲基甲基卡西酮、甲基-N,N-二甲基卡西酮、硝甲西泮。 ⒋第三級毒品4-甲基甲基卡西酮純度6.7%，純質總淨重3.6640公克。    ⒈見衛生福利部草屯療養院草療鑑字第0000000000、0000000000號鑑驗書（見第28922號偵卷第153至161頁）。 ⒉本案販賣未遂犯行所剩餘之毒品，應予宣告沒收。   編號 驗前淨重（公克） 驗餘淨重（公克）    1 2.6332 1.0516    2 3.1482 1.4555    3 2.6868 1.5573    4 3.4017 2.0813    5 3.0285 1.8081    6 3.0604 1.6840    7 3.1510 1.7350    8 3.1393 1.8302    9 3.0529 1.5189    10 2.4969 1.0704    11 3.1749 1.7519    12 3.1622 1.8927    13 3.2409 1.9219    14 3.0535 1.7099    15 2.7920 1.4991    16 2.9299 1.5720    17 3.3395 2.0246    18 3.1951 1.8202  3 標示「發」灰色迷彩包裝毒品咖啡包2包（含包裝袋2只） ⒈驗前總淨重：5.9574公克。 ⒉驗餘總淨重：2.3754公克。 ⒊檢驗結果：第三級毒品4-甲基甲基卡西酮、甲基-N,N-二甲基卡西酮、硝甲西泮。 ⒋第三級毒品4-甲基甲基卡西酮純度4.5%，純質總淨重0.2681公克。    ⒈見衛生福利部草屯療養院草療鑑字第0000000000、0000000000號鑑驗書（見第28922號偵卷第163至164頁） ⒉供與無購毒真意之蘇俊維交易之毒品，應予宣告沒收。   編號 驗前淨重（公克） 驗餘淨重（公克）    1 2.69 0.9742    2 3.2674 1.4012  4 蘋果廠牌IPhone8黑色行動電話1支 （無）   為被告所有並供與「承勳」聯繫本案販賣毒品犯行所用之物，應予宣告沒收。 5 蘋果廠牌IPhone8玫瑰金色行動電話1支 （無）    6 現金新臺幣12,100元 （無）   ⒈其中1,200元為無購毒真意之蘇俊維所有，係供調查證據使用之工具，非販毒對價，不得宣告沒收。 ⒉其餘款項為被告個人所有錢財，與本案無關，不予宣告沒收。